# 请教陈老师--关于个人卡账户余额的处理

提问人：cpactaciaacca 时间：2020-04-16 08:05:22
陈老师，被审计客户已员工的名义开立了个人卡账户，由单位控制。 2019 年 12 月底，由部分预收账款没有划入公司账户。年底是否需要入账？项目组意见：借银行存款 贷 预收账款 。请问是否妥?谢谢

回答人：chenyiwei
需注意获取充分、适当的审计证据以确认个人卡中的资金是否属于公司的资产。并关注相关信息披露。参考《全国中小企业股份转让系统有限责任公司关于发布教育业等四个行业信息披露指引的公告》（股转系统公告[2019]1556号）中的要求：“公司采取个人卡或现金结算的，应当披露相应原因及必要性，相关内部控制制度建立及执行情况，个人卡相关结算业务的清理规范时点，存在坐支行为的，应当披露清理规范时点；公司客户规模较小且较分散的，应当披露客户构成的稳定性及其对生产经营的影响、应收账款的回款风险、个人客户的获取方式、销售流程和结算政策。”。
一般应当关注：该卡的实物和密码是否均由财务员工（而不是该卡的名义卡主）持有和控制；是否纳入企业账务体系核算；其收支是否与企业经营业务相关，是否不与个人收支混同；通过该卡结算的款项是否及时转入企业银行账户并确认收入、申报纳税；等等。